臺灣士林地方法院刑事裁定
111年度聲字第537號
聲  請  人  臺灣士林地方檢察署檢察官
受  刑  人  陳春長





上列聲請人因受刑人數罪併罰有二裁判以上，聲請定其應執行刑
（110年度執字第4069號、111年度執聲字第389號），本院裁定
如下：
    主  文
陳春長因犯如附表所示各罪判處之刑，應執行有期徒刑壹年貳月
。
    理  由
一、聲請意旨略以：受刑人陳春長因犯竊盜等案件，先後經判決
    確定如附表，應依刑法第53條及第51條第5款，定其應執行
    之刑，爰依刑事訴訟法第477條第1項聲請裁定等語。
二、按裁判確定前犯數罪者，併合處罰之。但有下列情形之一者
    ，不在此限：一、得易科罰金之罪與不得易科罰金之罪。二
    、得易科罰金之罪與不得易服社會勞動之罪。三、得易服社
    會勞動之罪與不得易科罰金之罪。四、得易服社會勞動之罪
    與不得易服社會勞動之罪。前項但書情形，受刑人請求檢察
    官聲請定應執行刑者，依第51條規定定之；數罪併罰，分別
    宣告其罪之刑，若宣告多數有期徒刑者，於各刑中之最長期
    以上，各刑合併之刑期以下，定其刑期。但不得逾三十年，
    刑法第50條、第51條第5款，分別定有明文。次按數罪併罰
    中之一罪，依刑法規定得易科罰金，若因與不得易科之他罪
    併合處罰結果而不得易科罰金時，原可易科部分所處之刑，
    自亦無庸為易科折算標準之記載，此有司法院大法官會議釋
    字第144號、第679號解釋可考。再按數罪併罰，應依分別宣
    告其罪之刑為基礎，定其應執行刑，此觀刑法第51條規定自
    明，故一裁判宣告數罪之刑，雖曾經定其執行刑，但如再與
    其他裁判宣告之刑定其執行刑時，前定之執行刑當然失效，
    仍應以其各罪宣告之刑為基礎，定其執行刑，上開更定之應
    執行刑，不應比前定之應執行刑加計其他裁判所處刑期後為
    重，否則即與法律秩序理念及法律目的之內部界限有違，難
    認適法。
三、經查：
(一)本件受刑人所犯如附表所示之罪，先後經臺灣新北地方法院
    、本院以如附表所示之判決，判處如附表所示之刑，均經分
    別確定在案，且該案犯罪事實最後判決之法院為本院，有各
    該判決書、臺灣高等法院被告前案紀錄表在卷足參。再其中
    受刑人所犯如附表編號1至3所示為得易科罰金之罪，與附表
    編號4所示為不得易科罰金之罪，依刑法第50條第1項但書之
    規定固不得併合處罰，然聲請人之聲請既係應受刑人之請求
    而提出，有數罪合併狀在卷可稽，參照同條第2項之規定，
    自仍應准予併合處罰。茲聲請人依刑事訴訟法第477條第1項
    規定，以本院為犯罪事實最後判決之法院，聲請就如附表所
    示各罪所處之刑定應執行之刑，其聲請經核尚無不合，應予
    准許。又受刑人所犯如附表編號1至3所示之罪，雖曾經臺灣
    新北地方法院以110年度聲字第2411號裁定定應執行有期徒
    刑8月確定，依前說明，前定之執行刑當然失效，本院自應
    以其各罪宣告刑為基礎，惟仍不得較上開已定應執行刑加計
    如附表編號4所判處有期徒刑之總和1年5月為重。
(二)爰審酌本件內部性及外部性界限，受刑人所犯各罪之類型、
    態樣、侵害法益、情節及行為次數，兼衡刑罰經濟與公平、
    比例原則，對於受刑人所犯數罪為整體非難評價，並給予受
    刑人陳述意見之機會後，裁定定其應執行刑如主文所示。另
    上開數罪併罰中之依刑法規定得易科罰金之罪，因與不得易
    科之他罪併合處罰結果而不得易科罰金時，揆諸上開說明，
    原可易科部分所處之刑，自亦無庸為易科折算標準之記載，
    併予敘明。
四、依刑事訴訟法第477條第1項，刑法第50條第1項但書第1款、
    第53條、第51條第5款，裁定如主文。
中　　華　　民　　國　　111 　年　　6 　　月　　20 　日
        　　　　  刑事第六庭  法　官　　李欣潔
以上正本證明與原本無異。
如不服本裁定，應於送達後5日內，向本院提出抗告狀。
                              書記官    卓采薇
中　　華　　民　　國　　111 　年　　6 　　月　　21　　日
　　　附表：
編　　　　　號  1 2 3 罪　　　　　名  竊盜 竊盜 公共危險 宣　　告　　刑  3月 4月 3月 犯　罪　日　期  109年9月1日 109年11月25日 109年11月26日 偵查(自訴)機關年　度　案　號  新北地檢109年度速偵字第1693號 新北地檢110年度偵字第753號 新北地檢110年度偵字第753號 最　後事實審 法　　院 新北地院 新北地院 新北地院  案　　號 109年度簡字第6266號 110年度交簡字第141號 110年度交簡字第141號  判決日期 109年11月25日 110年2月19日 110年2月19日 確　定判　決 法　　院 新北地院 新北地院 新北地院  案　　號 109年度簡字第6266號 110年度交簡字第141號 110年度交簡字第141號  判決確定日期 110年1月25日 110年6月3日 110年6月3日 是否為得易科罰金之案件  是 是 是 備註  新北地檢110年度執字第1669號 新北地檢110年度執字第6091號    編號1至3所示之罪，經新北地院110年度聲字第2411號（聲請書誤載，應予更正）裁定定應執行有期徒刑8月（已執畢3月）   

編　　　　　號  4 （以下空白）  罪　　　　　名  竊盜   宣　　告　　刑  9月   犯　罪　日　期  109年8月5日   偵查(自訴)機關年　度　案　號  士林地檢109年度偵字第20028號   最　後事實審 法　　院 士林地院    案　　號 110年度審易字第90號    判決日期 110年5月21日   確　定判　決 法　　院 士林地院    案　　號 110年度審易字第90號    判決確定日期 110年6月22日   是否為得易科罰金之案件  否   備註  士林地檢110年度執字第4069號